【裁判字號】    95,訴,77
【裁判日期】    951222
【裁判案由】    返還價金
【裁判全文】
臺灣士林地方法院民事判決                95年度訴字第77號
原      告  戊○○
                        7號1.
訴訟代理人  曾孝賢律師
複  代理人  梁淑華律師
            丁○○
                        之3
被      告  丙○○
                        弄63.
訴訟代理人  楊明廣律師
複  代理人  鄭仁哲律師
被      告  甲○○
上列當事人間返還價金事件，本院於民國95年12月5 日言詞辯論
終結，判決如下：
    主  文
被告丙○○應給付原告新台幣貳佰陸拾萬元，及如附表一所示之
利息。
被告甲○○應給付丙○○新台幣拾肆萬零柒佰貳拾肆元，並由
原告代位受領。
本判決第一、二項之被告給付總額達到本判決第一項之給付總額
時，全部被告均免給付義務。
訴訟費用由被告甲○○負擔十分之一，餘由被告丙○○負擔。
    事  實  及  理  由
壹、程序部分
一、本件被告甲○○未於言詞辯論期日到場，核無民事訴訟法第
    386 條各款所列情形，爰依原告之聲請，由其一造辯論而為
    判決。
二、按訴狀送達後，原告不得將原訴變更或追加他訴，但請求之
    基礎事實同一，或不甚礙被告之防禦及訴訟之終結者，不在
    此限，民事訴訟法第255 條第1 項第2 款、第7 款定有明文
    。查原告於起訴時，係以解除契約回復原狀請求權為其請求
    權基礎，並聲明：（一）被告甲○○應將本院94年執高字第
    3900號民事強制執行分配後之餘款返還丙○○，再由丙○○
    給付予原告。（二）被告丙○○應給付原告新台幣（下同）
    260 萬元，及自起訴狀繕本送達之翌日起，按年息5 ％計算
    之利息。嗣於訴訟進行中，追加以借款返還請求權為其備位
    之請求權基礎，並變更及追加先位聲明：（一）被告甲○○
    應給付丙○○340,724 元，並由原告代位受領。（二）被告
    丙○○應給付原告260 萬元，及如附表一所示之利息。（三
    ）上開聲請第一、二項之被告給付總額達到聲明第二項之給
    付總額時，全部被告均免給付義務；另為備位聲明：（一）
    被告甲○○應給付丙○○340,724 元，並由原告代位受領。
    （二）被告丙○○應給付原告260 萬元，及如附表二所示之
    利息。（三）上開聲請第一、二項之被告給付總額達到聲明
    第二項之給付總額時，全部被告均免給付義務。核其訴之變
    更追加前後所主張者，均為被告丙○○受領原告所交付260
    萬元之同一基礎事實；且此變更追加，亦不甚礙於被告之防
    禦及訴訟之終結。揆之首揭規定，自應准許。
貳、實體部分
一、原告起訴主張：緣原告於民國88年11月20日與被告丙○○簽
    訂買賣合約書，由原告向被告丙○○買受坐落台北市○○段
    ○○段405 、406 地號土地權利範圍各126/10000 ，及其上
    台北市○○區○○段二小段20330 建號所有權全部（門牌號
    碼：台北市北投區○○○路○段219 巷3 弄17號1 樓）、台
    北市○○段○○段20396 建號權利範圍136/10000 （以下簡
    稱：系爭不動產）；約定買賣價款為850 萬元，被告丙○○
    並應負責於89年2 月前塗銷向上海商業銀行所設定之質押借
    款1224萬元，待塗銷完成產權清楚後，即交付並移轉登記予
    原告。原告於簽約後，已當場以原告之配偶謝萊蔭所簽發票
    號ZB0000000 號、面額30萬元之支票交予被告丙○○收受，
    並分別於88年11月24日、89年1 月31日，將買賣價金30萬元
    及200 萬元交付被告丙○○。惟被告丙○○於收受上開款項
    後，非但未依約清償上海商業銀行借款並塗銷所設定抵押權
    以辦理過戶手續，反於90年4 月19日持系爭不動產向安泰銀
    行借款，並於系爭不動產辦理第二順位抵押權設定，更於91
    年2 月間就系爭不動產與被告甲○○訂立通謀虛偽之買賣契
    約，將系爭不動產移轉予被告甲○○；此部分事實已經鈞院
    93年易字第210 號刑事判決認定在案。被告丙○○上開所為
    ，已違反兩造買賣合約之約定，原告自得依民法第226 條第
    1 項之規定解除該買賣契約，並依民法第259 條第2 款之規
    定請求被告丙○○返還原告所給付買賣價金260 萬元及自受
    領時起之利息。被告丙○○雖否認原告所交付260 萬元中之
    200 萬元亦為買賣價款；然該200 萬元之價金，已由被告丙○○於系爭合約書上簽收無誤。且被告丙○○就曾自原告受
    領200 萬元，亦無爭執；並於另案即鈞院93年易字第210 號
    刑事案件審理中陳述該筆款項係向原告之借款云云。是縱認
    該筆200 萬元並非買賣價金，原告亦得依民法第478 條之規
    定請求被告返還借款200 萬元，並據此為備位之請求及聲明
    。次按，債務人怠於行使其權利時，債權人因保全債權，得
    以自己之名義行使其權利，民法第242 條定有明文。查系爭
    不動產雖登記於被告甲○○名下，惟實際上仍屬被告丙○○
    所有；且於日前已經鈞院民事執行處拍賣並由第三人拍定取
    得，所得價款經鈞院製表分配，尚有餘額340,724 元得發還
    予被告甲○○。是被告甲○○受領上開分配餘額，即屬不當
    得利。惟被告丙○○既怠於行使其權利，原告自得代位丙○○請求被告甲○○返還上開分配餘額，並由原告代位受領。
    至於被告丙○○雖抗辯：曾交付訴外人乙○○名下日新企業
    股份有限公司（以下簡稱：日新公司）股票100 股予原告供
    擔保，然經原告擅自處分並過戶，應由原告負回復原狀及損
    害賠償責任，並得據該損害賠償債權與原告於本件所主張之
    債權抵銷云云。然查，原告係於89年7 月29日委託被告丙○○與訴外人乙○○購買第一產物保險股份有限公司（以下簡
    稱：第一產物保險公司）股票20萬股，並給付210 萬元，且
    約定須於該股票上市前交付原告；詎被告丙○○及訴外人乙○○事後食言，遂協議以訴外人乙○○及被告甲○○所有日
    新公司股票90股股票抵償，並由乙○○及被告甲○○於股票
    轉讓登記表上之出讓人欄蓋章，交付原告過戶。另訴外人乙○○前曾向原告借款108,000 元，並以被告甲○○所有日新
    股票10股交付原告以作為擔保；嗣為再向他人借款20萬元以
    優先償還原告上開借款，曾於90年10月18日將上開股票取回
    ；惟因無法借得並再向原告借款3 萬元，始再以上開日新公
    司股票10股作為擔保交付原告；然屆期仍無法清償借款，遂
    以上股票抵償，該股票亦由被告甲○○於股票轉讓登記表上
    之出讓人欄蓋章後，交付原告辦理過戶；是上開日新公司股
    票均原告有權取得並處分，原告自無需對訴外人乙○○或被
    告丙○○負擔任何損害賠償責任。況上開日新公司股票均係
    訴外人乙○○為其自身之利益交付原告，與被告丙○○並無
    任何關聯，訴外人乙○○或被告甲○○亦未因該等股票遭原
    告過戶，而要求被告丙○○負賠償責任；是縱認原告應對訴
    外人乙○○負擔任何賠償責任，被告丙○○亦無從以訴外人
    之債權對原告為抵銷之主張。再者，上開日新公司股票100
    股僅價值20萬元而已，被告丙○○空言有高達700 萬元之價
    值，已無足憑信；且被告丙○○就其所主張上開債權所為抵
    銷抗辯，早於其與原告之配偶謝萊蔭另案確認租賃關係不存
    在之訴中提出，是毋論被告丙○○有無此項抵銷權，自已無
    再就同一權利重覆為抵銷之主張；況該案已經法院判決被告
    丙○○敗訴在案；更堪認被告丙○○之抗辯並無理由。至於
    上開日新公司股票既非為擔保兩造債權債務而交付原告，被
    告丙○○自毋須為此對被告甲○○負擔任何損害賠償責任；
    則被告丙○○抗辯：伊對被告甲○○尚負有債務，並無權利
    可資行使，自非怠於行使權利云云，進而否認原告得代位向
    被告甲○○行使權利，亦無理由等語；爰為先位聲明：（一
    ）被告甲○○應給付丙○○340,724 元，並由原告代位受領
    。（二）被告丙○○應給付原告260 萬元，及如附表一所示
    之利息。（三）上開聲請第一、二項之被告給付總額達到聲
    明第二項之給付總額時，全部被告均免給付義務。及備位聲
    明：（一）被告甲○○應給付丙○○340,724 元，並由原告
    代位受領。（二）被告丙○○應給付原告260 萬元，及如附
    表二所示之利息。（三）上開聲請第一、二項之被告給付總
    額達到聲明第二項之給付總額時，全部被告均免給付義務。
二、被告丙○○則以：原告與被告丙○○之間就系爭不動產雖簽
    訂有系爭買賣合約，惟原告僅於88年11月20日之簽約時交付
    被告丙○○買賣價金30萬，並於88年11月24日再交付第二次
    款30萬元，而由被告丙○○於系爭買賣契約書上簽收證明；
    即原告所交付買賣價金僅有上開60萬元而已。至於原告所提
    出系爭買賣合約書上雖有「89年1 月31日，甲方交付乙方第
    三次款新台幣200 萬元」之文字，然此乃原告自行加註，並
    並未經被告丙○○簽認，自未能作為被告丙○○已受領200
    萬元買賣價金之證明。是原告縱得解除系爭買賣合約並請求
    回復原狀，至少就其中200 萬元部分，所為請求應無理由。
    次查，被告丙○○雖曾自原告處收受260 萬元，惟其中200
    萬元確非買賣價金，亦非借款，而係因被告丙○○於收取原
    告簽約金30萬元後，將系爭不動產交由原告整修，然原告使
    用已逾越整修所需之合理時間，又未繼續繳付買賣價金，兩
    造因而另行成立租賃關係，由原告以每月45,000元之租金先
    予承租；是該200 萬元中，有大部分即為原告支付之租金，
    其餘則為雙方金錢往來清算後之款項。實則兩造間之債權債
    務關係已糾纏多年，被告丙○○為此與被告甲○○及其配偶
    乙○○商議，由渠等提供登記為乙○○、被告甲○○名下之
    日新公司股票100 股，由被告丙○○交予原告預為擔保，以
    暫緩法律追償程序之進行。因日新公司主要財產乃位於西門
    町鬧區之日新戲院與坐落土地及經營戲院之利潤所得，有相
    當之資產，且該公司全部股份僅有1 萬股，是上開供作擔保
    之100 股粗估應有700 萬元之價值。惟原告未經被告及訴外
    人乙○○之同意，即將上開日新公司股票處分並過戶至原告
    名下，則原告自應對訴外人乙○○及被告丙○○負回復原狀
    、損害賠償之責任；訴外人乙○○並已將其對原告之損害賠
    償債權轉讓予被告丙○○。原告雖主張：上開日新公司股票
    係因被告丙○○無法履行移轉第一產物保險公司股票20萬股
    ，以及訴外人乙○○未依約償還借款，故交予原告抵償之用
    云云；然該100 股日新股票至少價值700 萬元，被告丙○○
    實無同意以之抵償210 萬元及3 萬元之債務之可能；且被告
    丙○○確已履行交付20萬股第一產物保險公司股票之交割義
    務，原告自未受有任何損害賠償，更無以日新公司股票相抵
    之理。從而，原告上開主張顯無理由；被告丙○○並得以對
    原告之損害賠償債權與原告於本件所主張之債權為抵銷；則
    原告請求被告丙○○應給付260 萬元，實乏所據。至於原告
    主張代位向被告甲○○請求給付系爭不動產拍賣所得分配餘
    款部分，因被告丙○○現尚與被告甲○○夫婦協議損害賠償
    之後續處理，而該日新股票100 股之價值顯已超過34 0,742
    元，是被告丙○○並未怠於向被告甲○○行使權利，而係無
    權利可資行使。則原告代位被告丙○○向被告甲○○所為請
    求，亦顯無理由云云，資為抗辯；並聲明：原告之訴駁回。
三、經查，原告係於88年11月20日與被告丙○○就系爭不動產簽
    訂買賣合約書；原告並曾交付被告丙○○260 萬元，其中30
    萬元為系爭不動產買賣契約之簽約金，由被告丙○○於88年
    11月20日收受；另30萬元為第二次款，由被告丙○○於88年
    11月24日收受；惟被告丙○○並未清償塗銷上海商業銀行就
    系爭不動產所設定抵押貸款，並於91年2 月間將系爭不動產
    以買賣為原因移轉登記至被告甲○○名下，且由被告甲○○
    持向其他金融機構辦理抵押貸款，嗣系爭不動產並經債權人
    聲請為強制執行且經拍定，其拍得之價金經分配結果，尚餘
    340,724 元應發還予債務人即被告甲○○；又原告係以本件
    起訴狀繕本送達被告丙○○，而為解除系爭買賣契約之意思
    之通知等情，已為兩造所不爭執（見本院95年12月5 日言詞
    辯論筆錄），並有系爭不動產買賣合約書影本乙份、支票影
    本乙紙、本院94年執字第3900號強制執行事件分配表影本乙
    紙可稽，應與事實相符。且本件經於95年12月5 日言詞辯論
    期日協商兩造確認爭點為；
    1.原告基於解除系爭買賣契約後之回復原狀請求權，請求被
      告丙○○給付260 萬元，有無理由？
      ─被告丙○○所收受260 萬元中之200 萬是否亦為系爭不
        動產買賣契約之價款？
    2.原告依消費借貸之法律關係，請求被告丙○○給付200 萬
      元，有無理由？
    3.被告丙○○所為抵銷抗辯，有無理由？
      ─被告丙○○對原告有無債權？金額若干？
    4.原告代位向被告甲○○請求給付340,724 元，有無理由？
    以下茲論述之。
  (一)經查，原告主張：系爭200 萬元款項確係基於系爭買賣合約
    而給付予被告丙○○之買賣價款等語，雖為被告丙○○否認
    ，並抗辯：系爭合約書之附註計二行，伊係針對首行「88年
    11月24日甲方付乙方第二次款新台幣拾萬元正」之註記為
    簽認，至於第二行乃原告私擅加註，並非事實云云。然查：
    系爭合約書確附註第二行確有「89年1 月31日甲方付乙方第
    三次款新台幣貳佰萬元正」之字句乙節，有該合約書影本乙
    份附卷可稽；而該附註下方「丙○○」之簽名，確為被告丙○○所親簽之情，亦為被告丙○○自承屬實（見本院95 年8
    月8 日言詞辯論筆錄）。另經原告當庭提出其所保管之系爭
    合約書正本供勘驗發現，除該合約附註第二行外，其餘均為
    複寫，至於附註第二行包含丙○○之簽名在內，經以肉眼判
    別書寫之墨色相同等情，則有本院95年8 月8 日言詞辯論筆
    錄在卷可據；則就系爭合約書之內容、記載之方式以觀，堪
    認原告主張：系爭合約書附註第二行與其下方之簽名，係同
    時加註並由被告丙○○簽認等語，已非無稽。況證人即原告
    之配偶謝萊蔭證述：系爭合約書為伊所擬定，簽約時伊亦在
    場，當天原告已付給賣方30萬元，88年11月24日被告丙○○
    要求再給付30萬元，伊就從華南銀行的帳戶提領現金交付，
    至89年1 月31日，被告丙○○說要償還上海銀行貸款，要求
    再給付200 萬元，伊又至華南銀行帳戶提領200 萬元現金交
    付，因係買賣價金，所以加註在系爭合約書上；88年11月24
    日交付30萬元時，丙○○有拿合約書來，由伊於其上加註附
    註第一行，但沒有丙○○之簽名，因為丙○○在契約書之末
    已有簽名了，當初簽約時，原本是由丙○○拿走，原告留的
    是複寫本，付第二次款時，伊就把被告丙○○帶來的原本和
    我們的複寫本重疊，再加上附註第一行註記，是以原告所留
    存合約書附註第一行亦為複寫；付第三次款時被告丙○○表
    示未帶原本，所以就直接加註在原告的複寫本上，伊才要求
    被告丙○○簽名，原告當庭提出之合約書確為買方留存之合
    約書正本等語（見本院95年8 月8 日言詞辯論筆錄），亦與
    原告之主張一致，且核與情理及事證相符；更徵原告之主張
    應非虛言。被告丙○○雖否認上開證人陳述之真實，惟其不
    僅未能提出所執系爭合約書原本以為憑證；就其受領該200
    萬元款項之原因，究係為借款，抑或為租金及與原告間金錢
    往來之結算乙節，於另案即被訴詐欺等刑事案件（本院93年
    易字第210 號）偵審程序（見卷附91年10月26日警方偵訊調
    查筆錄影本、本院刑事庭93年6 月29日審判筆錄影本）、以
    及本件訴訟中（見卷附95年12月5 日民事答辯(五)書狀），竟
    為相悖之陳述，所為抗辯顯難憑信；並堪認原告主張：系爭
    200 萬元款項亦為系爭買賣契約之價款，且已於89年1 月31
    日交付被告丙○○收執等語，應可採取。
  (二)次查，有關被告丙○○並未依系爭買賣契約塗銷其就系爭不
    動產原設定貸款抵押貸款，並於91年2 月間與被告甲○○基
    於通謀虛偽之意思表示，將系爭不動產以買賣為原因移轉登
    記至被告甲○○名下；且由被告甲○○持向其他金融機構辦
    理抵押貸款等情，已據被告丙○○於被訴偽造文書等即本院
    93年度易字210 號刑事案件中自承屬實，並經上開刑事確定
    判決認定屬實，有該判決書影本乙份存卷可憑，自堪信為真
    實。又系爭不動產已經被告甲○○之債權人聲請為強制執行
    並經拍定乙節，復如前述；足見被告丙○○依系爭買賣契約
    所負交付及使原告取得系爭不動產所有權之義務，已屬給付
    不能。按因可歸責於債務人之事由，致給付不能者，債權人
    得請求賠償損害，並得解除其契約，民法第226 條第1 項、
    第256 條定有明文；又於契約解除時，當事人雙方回復原狀
    之義務，除法律另有規定或契約另有訂定外，由他方所受領
    之給付物，應返還之，受領之給付為金錢者，應附加自受領
    時起之利息償還之，民法第259 條第1 款、第2 款亦規定甚
    明。從而，原告以本件起訴狀繕本送達被告丙○○，而為解
    除系爭買賣契約之意思通知，於法自無不合。系爭買賣契約
    既已解除，則原告依民法第259 條之規定，請求被告丙○○
    應返還買賣價金計260 萬元，及附加自受領各筆價款之日起
    之法定遲延利息，洵屬有據。且原告就其中200 萬元款項另
    依民法第478 條借款返還請求權為備位之請求及聲明，自無
    再予審酌之必要，併此敘明。
  (三)被告丙○○雖抗辯：原告曾將伊僅為提供擔保而交付之訴外
    人乙○○名下日新公司股份100 股擅自處分過戶，該等股份
    粗估價值達700 萬元，應由原告負損害賠責任，並得執以與
    原告於本件所主張之債權相互抵銷云云；惟此已為原告所否
    認，且就所主張：因被告丙○○及訴外人乙○○於收受原告
    所交付210 萬元後，未依約交付第一產物保險公司股票予原
    告，乃以系爭日新股票中之90股以為抵償；其餘10股係訴外
    人乙○○交付以抵償其對原告之借款債務；各股票均經原股
    東名義人即乙○○、被告甲○○於股票轉讓登記表上出讓人
    乙欄蓋章而轉讓等語，提出與其所述相符之收據及面額210
    萬元之支票影本、經出讓人蓋章之日新公司股票影本為證。
    而證人乙○○雖到庭證稱：系爭日新股票中之10股，係為擔
    保伊向原告之借款10餘萬元、另90股則為擔保尚未依約交付
    予原告之150 張第一產物保險公司股票而交付；均未同意原
    告自行過戶處分云云（見本院95年10月27日言詞辯論筆錄）
    ；惟其既與原告存有上開債權債務之利害關係，所為上開證
    詞是否真實，已值存疑。且查，證人乙○○已自承：對原告
    之借款債務尚未清償，原告透過被告丙○○向伊購買之第一
    產物保險公司股票亦尚有150 張無法交付，伊確於系爭日新
    股票之股票轉讓登記表之出讓人乙欄蓋章等語屬實（見前開
    言詞辯論筆錄）；則原告主張：系爭日新公司股票已經訴外
    人乙○○同意抵償上開債務而有權過戶處分，對訴外人乙○○或被告均無庸負擔任何損害賠償責任等語，衡情亦非無稽
    。況按，二人互負債務，而其給付種類相同，並均屆清償期
    者，各得以其債務，與他方之債務，互為抵銷，民法第334
    條第1 項定有明文；是債務之抵銷，係以雙方當事人互負債
    務為必須具備之要件，若一方並未對他方負有債務，則根本
    上即無抵銷之可言。而查，證人乙○○尚證稱：伊向原告借
    款之事與被告丙○○無關；至於第一產物保險公司股票部分
    ，伊為股票出賣人，原告為買受人，被告丙○○則為經手人
    ，處理買賣之聯絡事宜，第一產物保險公司之股票無法完全
    交付予原告，被告丙○○應該與伊一起向原告負責，至於日
    新股票係伊所有，與被告丙○○無關；伊認為原告擅自過戶
    日新公司股票，應對伊負500 萬元之損害賠償責任，但伊並
    未將該債權轉讓與被告丙○○，僅同意將伊與原告之債權，
    及原告與被告丙○○之債權一起做處理，並無轉讓債權的意
    思等語（見本院95年10月27日言詞辯論筆錄）。是退而言之
    ，縱認原告係無權處分系爭日新公司股票而應負損害賠償責
    任，然該損害賠償債權之權利人，實非被告丙○○，而係訴
    外人乙○○，且乙○○並未將該損害賠償債權讓與被告丙○○甚明。則依前揭說明，被告丙○○自無從執訴外人乙○○
    對原告之債權，與原告對其返還買賣價金之債權互為抵銷。
    從而，被告丙○○所為上開抵銷之抗辯，洵屬無據。
  (四)再按，債務人怠於行使其權利時，債權人因保全債權，得以
    自己之名義，行使其權利，民法第242 條定有明文。經查，
    系爭不動產係由被告丙○○與甲○○基於通謀虛偽買賣之意
    思表示，移轉登記至被告甲○○名下乙節，已如前述；是依
    民法第87條之規定，所為買賣及移轉登記之意思表示均屬無
    效。則系爭不動產原仍應屬被告丙○○所有乙節，即堪予認
    定。又系爭不動產移轉登記予被告甲○○名下後，已經強制
    執行程序拍定，其所得款項經分配後，尚有餘款340,742 元
    發還被告甲○○等情，亦如前述；惟因系爭不動產之實際所
    有權人應為被告丙○○，則被告甲○○領取該分配餘款，應
    屬無法律上之原因而受利益，致被告丙○○受有損害。是被
    告丙○○自得依不當得利之法律關係，請求被告甲○○返還
    所受領上開款項，亦無可疑。則原告主張：因被告丙○○怠
    於行使其對被告甲○○上開債權，而得以原告之名義，代位
    向被告甲○○為請求等語，自非無據。被告丙○○雖抗辯：
    有關原告擅自處分系爭日新公司股票100 股部分，伊尚與乙○○及被告甲○○協議損害賠償之後續處理，該日新股票10
    0 股之價值已超過340,742 元，是伊並未怠於向被告甲○○
    行使權利，而係無權利可資行使云云。然查，被告甲○○對
    於原告代位請求主張之事實，已於相當時期受合法之通知，
    而於言詞辯論期日不到場，亦未提出準備書狀為爭執，有各
    該言詞辯論期日通知送達回證存卷可據。依民事訴訟法第28
    0 條第3 項、第1 項之規定，已視同自認。況證人乙○○已
    證稱：伊向原告之借款與被告丙○○無關，而原告將系爭日
    新股票90股過戶，被告丙○○是否需對伊負責乙事，亦未曾
    有談論等語（見本院95年10月27日言詞辯論筆錄）。則被告
    丙○○空言抗辯：因對被告甲○○尚負損害賠償債務，而無
    權利可資行使，並非怠於行使權利云云，自無足採。從而，
    原告依民法第242 條之規定，請求被告甲○○給付系爭不動
    產拍賣分配餘款予丙○○，並由原告代位受領，於法自無不
    合。
四、綜上，原告依民法第259 條之規定，請求被告丙○○給付原
    告260 萬元，及如附表一所示之利息；及依民法第242 條之
    規定請求被告甲○○給付丙○○340,724 元，並由原告代位
    受領，為有理由。且因原告代位向被告甲○○請求者，係本
    於其對被告丙○○返還系爭260 萬元買賣價金之債權，二者
    間應有不真正連帶之法律關係；則原告另聲明以被告給付總
    額達所命被告丙○○給付之總額時，全部被告均應免其給付
    義務，亦有理由；均應予准許。
五、因本件事證已臻明確，兩造其餘主張、陳述及所提之證據，
    經審酌均與判決結果不生影響，爰不一一論列，附此敘明。
六、據上論結，原告之訴為有理由，依民事訴訟法第385 條第1
    項前段、第78條、第85條第1 項但書判決如主文。
中    華    民    國    95    年    12    月    22    日
                  民事第二庭  法  官  李瑜娟
以上正本證明與原本無異。
如對本判決上訴須於判決送達後20日內向本院提出上訴狀。
中    華    民    國    95    年    12    月    26    日
                              書記官  李秀蘊


司法院資訊處製作；財團法人民間司法改革基金會備份。
